【裁判字號】    89,上易,2168
【裁判日期】    891128
【裁判案由】    贓物
【裁判全文】
臺灣高等法院臺中分院刑事判決                  八十九年度上易字第二一六八號
    上  訴  人  臺灣南投地方法院檢察署檢察官
    被      告  丁○○
右上訴人因被告贓物案件，不服臺灣南投地方法院八十九年度易字第四二三號中華民
國八十九年七月二十七日第一審判決（起訴案號：臺灣南投地方法院檢察署八十九年
度偵字第八一九號），提起上訴，本院判決如左：
    主    文
原判決撤銷。
丁○○收受贓物，處有期徒刑肆月，如易科罰金，以參百元折算壹日。
    事    實
一、丁○○於民國（以下同）八十四年間，曾因違反麻醉藥品管理條例案件，經本院
    判處有期徒刑四月，緩刑五年確定，又另犯違反毒品危害防制條例案件，經送台
    灣台中戒治所戒治中。其明知不詳姓名年籍之成年男子，所交付後方僅掛有ＬＰ
    －四八○八號車牌一面（乙○○所有，於八十九年一月十六日八時左右，在台中
    市○區○○街一三一巷旁失竊）之原車牌號碼Ａ八－二七六五號三陽牌自用小客
    車（丙○○所有，於八十九年一月十四日十六時左右，在台中市西屯區○○○○
    路三號前失竊），係來源不明之贓物，竟仍於八十九年一月三十日，在南投縣中
    寮鄉清水村月桃巷五八號自宅予以收受於自宅院內，嗣於同年一月三十一日，為
    警查獲，並扣得上述贓車，以及寫有丁○○姓名置於車上之外套兩件。
二、案經南投縣警察局草屯分局移送臺灣南投地方法院檢察署檢察官偵查起訴。
    理    由
一、訊據被告丁○○坦承該車係不詳姓名年籍之人於八十九年一月三十日下午二時許
    牽到自宅後方借放，然矢口否認有何贓物犯行，辯稱：其不曾使用該車，黑色襯
    衫是該人借去擦車，藍夾克並非其所有，其不知該車是贓物，亦無寄藏或收受，
    警察去搜索時其亦不知情等語。惟查，前揭ＬＰ－四八○八號車牌一面係乙○○
    所失竊之物，原車牌號碼Ａ八－二七六五號三陽牌自用小客車係丙○○所失竊等
    語，業據被害人乙○○、丙○○之夫謝國仁於警訊及原審審理中之指述，及贓物
    認領保管單二紙、車輛竊盜、車牌失竊資料個別查詢報表一紙在卷可稽。被告既
    自承該贓車係不詳姓名之人所交付，經警查獲時，被告趁隙逃逸等情，業經被告
    於警訊供承在卷，而在該車內查獲之黑色襯衫及夾克各一件，均係被告所有，亦
    據被告之父詹木興證述屬實，被告迄不供出交付該車之人，又將其衣服置於車上
    ，被告顯有收受該贓車並使用之事實，已甚明確。被告雖辯稱該二件衣服係被借
    去擦車云云，惟該二件衣服尚完好新貨，且非適於擦車等情，有該二件衣服扣案
    可證，而證人何建國於檢察官偵查中雖證稱：被告曾於八十九年一月十九日晚上
    ，開白色雅哥車子至我家，該車係被告向劉俊德借用云云，惟證人劉俊德到庭證
    述：「被告是在八十八年十二月底曾向我借過車子，斷斷續續在二十幾天內借好
    幾次... 但今年度即一月初後，我不曾將車子借給他。」，因此證人何建國之證
    言自不足採為被告有利之認定，被告所辯自不足採信，犯行堪以認定。
二、被告丁○○收受前揭贓車，置於自宅院內，並無藏匿之情事，自與寄藏贓物罪之
    要件不合，核係犯刑法第三百四十九條第一項之收受贓物罪，公訴意旨認係犯刑
    法第三百四十九條第二項之寄藏贓物罪容有未洽，適用法條應予變更。原審未加
    詳查，而判決被告無罪，即有未當，檢察官上訴意旨，據此指摘原判決不當，其
    上訴為有理由，自應由本院將原審判決撤銷改判，爰審酌被告犯罪之動機、目的
    、手段與狡辯犯行等一切情況，衡情量處有期徒刑肆月，並諭知易科罰金之折算
    標準。
三、據上論斷，應依刑事訴訟法第三百六十九條第一項前段、第三百六十四條、第二
    百九十九條第一項前段，第三百條，刑法第三百四十九條第一項、第四十一條、
    罰金罰鍰提高標準條例第一條前段、第二條，判決如主文。
本案經檢察官甲○○到庭執行職務。
中      華      民      國    八十九     年      十一     月    二十八  日
                                  臺灣高等法院臺中分院刑事第三庭
                                        審判長法  官  方  艤  駐
                                              法  官  廖  柏  基
                                              法  官  劉  連  星
右正本證明與原本無異。
不得上訴。
                                              書記官  顏  子  良
中      華      民      國    八十九     年      十一     月    二十九  日
                                                                        Ｉ


司法院資訊處製作；財團法人民間司法改革基金會備份。
